【裁判字號】    98,上易,1217
【裁判日期】    980813
【裁判案由】    竊盜
【裁判全文】
臺灣高等法院臺中分院刑事判決        98年度上易字第1217號
上  訴  人  臺灣臺中地方法院檢察署檢察官
被      告  乙○○
                    （現另案在臺灣臺中監獄執行中）
上列上訴人因被告竊盜案件，不服臺灣臺中地方法院98年度易字
第1051號中華民國 98年6月19日第一審判決（起訴案號：臺灣臺
中地方法院檢察署98年度偵字第1516、1517號），提起上訴，本
院判決如下：
    主  文
原判決撤銷。
乙○○犯加重竊盜罪，處有期徒刑柒月。
    事  實
一、乙○○與丁○○（另案起訴）及年籍姓名不詳自稱「神經仔
    」之成年男子結夥三人，共同意圖為自己不法之所有，於民
    國九十七年五月二十六日上午七時許，自臺北市○○區○○
    街五八號建物頂樓，翻越圍牆至臺北市○○區○○街一八三
    號四、五樓甲○○（起訴書、原審判決均誤載為王榮輝，下
    同）住處頂樓，再由甲○○住處之落地窗進入屋內，竊取甲○○所有之洋酒二十瓶、手錶三支、化石八件、古玉八十件
    、古磁器十件等物品。嗣甲○○報警處理，經警方採集現場
    煙蒂、指紋送驗後，發現分別與丁○○之唾液ＤＮＡ─ＳＴ
    Ｒ型別及李哲倫指紋卡之左拇指、左環指指紋相符，而查悉
    上情。
二、案經臺北市政府警察局萬華分局報請臺灣臺北地方法院檢察
    署呈請臺灣高等法院檢察署檢察長移轉臺灣臺中地方法院檢
    察檢察官偵查起訴。
    理  由
一、按被告以外之人（包括證人、鑑定人、告訴人、被害人及共
    同被告等）於審判外之陳述雖不符刑事訴訟法第一五九條之
    一至之四等四條之規定，而經當事人於審判程序同意作為證
    據，法院審酌該言詞陳述或書面陳述作成時之情況，認為適
    當者，亦得為證據；當事人、代理人或辯護人於法院調查證
    據時，知有刑事訴訟法第一五九條第一項不得為證據之情形
    ，而未於言詞辯論終結前聲明異議者，視為有前項之同意，
    刑事訴訟法第一五九條之五定有明文。立法意旨在於傳聞證
    據未經當事人之反對詰問予以核實，原則上先予排除。惟若
    當事人已放棄反對詰問權，於審判程序中表明同意該等傳聞
    證據可作為證據；或於言詞辯論終結前未聲明異議，基於尊
    重當事人對傳聞證據之處分權，及證據資料愈豐富，愈有助
    於真實發見之理念，且強化言詞辯論主義，使訴訟程序得以
    順暢進行，上開傳聞證據亦均具有證據能力。本件以下所引
    被告以外之人於審判外之陳述，於本院審理時予以提示並告
    以要旨，各經檢察官及被告等人表示意見，當事人已知上述
    筆錄乃傳聞證據，均未於言詞辯論終結前對該等陳述內容異
    議，本院審酌上開陳述作成時，並無人情施壓或干擾，亦無
    不當取供之情形，認為以之作為本案之證據亦屬適當，是該
    部分審判外之陳述自均具有證據能力，合先敘明。
二、訊據被告李哲倫（下稱被告）對於上開事實於本院審理時坦
    承不諱，核與證人即共同被告丁○○於司法警察詢問、檢察
    官訊問之證述及證人即被害人甲○○於司法警察詢問之證述
    相符，且有內政部警政署刑事警察局九十七年六月十三日刑
    醫字第0970080795號鑑驗書、九十七年六月十二日刑紋字第
    0970086462號鑑驗書、臺北市政府警察局萬華分局刑案現場
    勘查報告、採驗紀錄表、證物鑑驗清單、現場圖、現場照片
    等在卷可稽，足徵被告之自白與事實相符，堪予採信。本件
    事證明確，被告之犯行堪予認定，應依法論科。
三、核被告所為，係犯刑法第三百二十一條第一項第二款、第四
    款結夥三人踰越牆垣竊盜之加重竊盜罪。被告與丁○○、綽
    號「神經仔」三人間，就上開竊盜犯行，具有犯意聯絡及行
    為分擔，為共同正犯。檢察官起訴書雖記載被告除與丁○○
    、綽號「神經仔」為上開犯罪行為外，並與訴外人戊○○、
    張文煌及年籍姓名不詳自稱「歐陽」之成年男子，共同以不
    詳工具破壞臺北市○○區○○街一八三號五樓甲○○住處之
    鐵窗，而為上開犯罪事實之竊行，惟被告辯稱：當日係與丁○○、綽號「神經仔」一同前上開處所行竊，在該住處時並
    未見到其他人，亦無破壞該處之鐵窗，其等是自隔壁大樓頂
    樓翻越圍牆至甲○○住處頂樓，再由甲○○住處之落地窗進
    入屋內等語，被告上開所辯核與證人即被害人甲○○於警詢
    時指述竊嫌是由臺北市○○區○○街五八號建物頂樓樓攀爬
    至其住處乙節相符，並與證人即共同被告丁○○於偵查時供
    述：伊與李哲倫、「神經仔」一起過去，是自臺北市○○區
    ○○街五八號建物頂樓上至臺北市○○區○○街一八三號甲○○住處頂樓，到達現場時門窗都已被破壞等語相合，尚堪
    採信。是檢察官起訴意旨認被告有破壞鐵窗行為及戊○○、
    張文煌、自稱「歐陽」之男子亦為共犯，容有誤會，附此敘
    明。原審認被告犯罪事證明確，予以論罪科刑，固非無見，
    惟被告等是自隔壁建物頂樓翻越圍牆至被害人甲○○住處頂
    樓，再由被害人甲○○住處之落地窗進入屋內，業如前述，
    原判決未論被告等係自隔壁建物頂樓翻越圍牆至被害人甲○○住處頂樓之踰越牆垣竊盜行為，尚有未洽。檢察官上訴意
    旨指摘及此，為有理由，原判決既有上述可議之處，即屬無
    可維持，應由本院將原判決撤銷改判。爰審酌被告身心健全
    ，不思循正當途徑賺取財物，竟竊取他人財物，惡性非輕，
    惟念其犯後坦承犯行，犯罪後態度尚佳，並未對於他人之安
    全造成實際傷害，及迄今未賠償被害人所受損害等一切情狀
    ，量處如主文第二項之刑示懲。
據上論結，應依刑事訴訟法第三百六十九條第一項前段、第三百
六十四條、第二百九十九條第一項前段，刑法第二十八條、第三
百二十一條第一項第二款、第四款，判決如主文。
本案經檢察官丙○○到庭執行職務。
中    華    民    國    98    年    8     月    13    日
          刑事第八庭    審判長法  官  羅  得  村
                              法  官  劉  榮  服
                              法  官  張  靜  琪
上列正本證明與原本無異。
不得上訴。
                              書記官  陳  俞  豪
中    華    民    國    98    年    8     月    13    日
附錄本案論罪科刑法條
刑法第321條（加重竊盜罪）
犯竊盜罪而有左列情形之一者，處6月以上、5年以下有期徒刑：
一、於夜間侵入住宅或有人居住之建築物、船艦或隱匿其內而犯
    之者。
二、毀越門扇、牆垣或其他安全設備而犯之者。
三、攜帶兇器而犯之者。
四、結夥三人以上而犯之者。
五、乘火災、水災或其他災害之際而犯之者。
六、在車站或埠頭而犯之者。
前項之未遂犯罰之。


司法院資訊處製作；財團法人民間司法改革基金會備份。
